臺灣高等法院刑事裁定
111年度抗字第1765號
抗  告  人  
即  受刑人  徐慶鍾




上列抗告人即受刑人因聲請定其應執行刑案件，不服臺灣桃園地
方法院中華民國111年9月28日裁定（111年度聲字第2932號），
提起抗告，本院裁定如下：
    主  文
抗告駁回。
    理  由
一、原裁定意旨略以：本件聲請人既為抗告人即受刑人徐慶鍾而
    非得為聲請之適格主體，故本件聲請顯已違背法律上之程式
    ，且無從補正，爰依法逕以裁定駁回。另抗告人若認有需要
    定其應執行之刑，應依刑事訴訟法第477條第2項之規定，請
    求檢察官向管轄之法院聲請，再由檢察官另為適法之聲請，
    併此敘明等語。
二、抗告意旨略以：其因聲請定應執行刑案件，不服原裁定，提
    起抗告。連續犯之規定刪除後，法院於數罪併罰時，除不得
    逾越法律規定範圍外，尚應重教化功能，並審酌行為人所犯
    數罪之犯罪類型、行為態樣、手段及動機，倘犯罪類型相同
    ，其責任非難重複之程度較高，應酌定較低之執行刑，而非
    以等比方式增加，如以實質累加方式執行，刑責恐將偏重過
    苛，不符現代刑事政策及刑罰之社會功能。原審裁定之犯行
    所受處理將遠高於其餘同類案件，其裁量權尚非妥適，難昭
    折服，為避免受刑人因案件先後起訴審判而影響其權益及司
    法公平性之實現，並整體考量受刑人於同一期間內之犯行態
    度等綜合判斷，應重新量刑云云。
三、按依刑法第53條及第54條應依刑法第51條第5款至第7款之規
    定，定其應執行之刑者，由該案犯罪事實最後判決之法院之
    檢察官，聲請該法院裁定之；前項定其應執行之刑者，受刑
    人或其法定代理人、配偶，亦得請求前項檢察官聲請之，刑
    事訴訟法第477條第1項、第2項分別定有明文。
四、查抗告人固提出刑事聲請狀1紙，並以該刑事聲請狀所載之
    各罪刑，向原審法院聲請定其應執行之刑（見原審卷第5至7
    頁），惟依上開法條說明，依刑法第53條及第54條應依刑法
    第51條第5款至第7款之規定，聲請法院定其應執行之刑者，
    應由該案犯罪事實最後判決之法院之檢察官聲請之，或由抗
    告人、其法定代理人、配偶，請求該案犯罪事實最後判決之
    法院之檢察官聲請之，是抗告人逕向原審法院聲請定其應執
    行刑，於法自有不合，原裁定駁回抗告人之聲請，核無違誤
    。況原裁定已敘明：抗告人如欲聲請定其應執行之刑，應請
    求檢察官向管轄之法院聲請等語甚明，抗告人猶以上揭情詞
    提起抗告，並無理由，應予駁回。
據上論斷，應依刑事訴訟法第412條，裁定如主文。　　　　
中　　華　　民　　國　　111 　年　　11　　月　　23　　日
                  刑事第二十一庭審判長法　官  林怡秀
                                      法　官  許泰誠
                                      法　官  蔡羽玄
以上正本證明與原本無異。
如不服本裁定，應於收受送達後五日內向本院提出抗告狀。
                                      書記官  陳語嫣
中　　華　　民　　國　　111 　年　　11　　月　　23　　日